# 期中处置子公司。

提问人：AK47M40 时间：2018-05-12 00:58:07
请教，陈版主。一个客户在期中处置唯一的子公司。出具审计报告是应该针对合并报表出具吗？在期末编制合并报表时涉及哪些合并抵消分录？

回答人：chenyiwei
虽然期末不再有合并资产负债表，但本期仍有合并的利润表和现金流量表，所以仍需针对合并报表出具审计报告。处置股权情况下的合并抵销分录在本版面上已有较多讨论，可自行搜索。

提问人：AK47M40 时间：2018-05-12 09:50:18
如果要针对个别财务报表出具审计报告，报告和附注应怎样做出怎样的修改？

回答人：chenyiwei
仅针对个别报表出具的审计报告由 1601 号审计准则规范，在 1601 号审计准则进一步修改之前，暂时维持原状。